臺灣臺北地方法院刑事判決　　　　　　　96年度易字第2744號
　　公　訴　人　臺灣臺北地方法院檢察署檢察官
　　被　　　告　甲○○
上開被告因竊盜案件，經檢察官聲請簡易判決處刑（九十六年度
偵字第一八六三九號），本院認不宜以簡易判決處刑，改依通常
程序審理，判決如下：
    主  文
甲○○攜帶兇器竊盜，處有期徒刑陸月，扣案剪線鉗壹支沒收；
又攜帶兇器竊盜，未遂，處有期徒刑肆月，扣案剪線鉗壹支沒收
；應執行有期徒刑捌月，扣案剪線鉗壹支沒收。
    事  實
一、甲○○基於為自己不法所有之意圖，於民國九十六年七月十
    二日某時（業經蒞庭檢察官當庭更正犯罪時間），攜帶其所
    有客觀上足以危害人生命、身體、安全之剪線鉗一支前往臺
    北市○○○路一二號新光三越百貨公司頂樓，以持上開剪線
    鉗剪斷電纜線之方式竊得不詳數量之電纜線。甲○○又另行
    基於為自己不法所有之意圖，於民國九十六年八月二十八日
    某時，攜帶上開剪線鉗前往上址並著手以相同方法欲竊取電
    纜線，恰為在該處工作之新光三越百貨公司員工杜俊仁發現
    阻止並報警處理而扣得上開剪線鉗一支，始未得手。
二、案經臺北市政府警察局中山分局報請臺灣臺北地方法院檢察
    署檢察官偵查起訴。
    理  由
一、訊據被告甲○○坦稱其於九十六年八月二十八日攜帶剪線鉗
    著手為上開竊盜行為，因遭人發覺而未得手，且於九十六年
    八月二十八日前某日曾攜帶剪線鉗前往上開地點竊得不詳數
    量之電纜線之行為，惟辯稱：於九十六年八月二十八日前之
    行竊日期，伊已不記得，但九十六年七月十二日之竊案應非
    伊所為云云。經查：
  (一)證據能力部分：
    被告對於公訴人所提之證據資料及以下本院作為判斷依據之
    各項證據資料，均同意或不爭執其證據能力，本院審酌該等
    言詞供述及書面作成時之情況認為適當，均無不宜作為證據
    之情事，依刑事訴訟法第一百五十九條之五規定，均得作為
    證據。
  (二)實體認定部分：
  (1)本案被告於九十六年八月二十八日攜帶兇器竊盜未遂之部分
    ，業據被告於警詢、偵查及本院審理中坦白承認，核與證人
    杜俊仁證述情節相符，並有扣案剪線鉗及扣押物品目錄表在
    卷可資佐證，被告上開自白與事實相符。
  (2)又位於臺北市○○○路一二號之臺北新光三越百貨公司於九
    十六年八月十七日至同年月十九日間，並無遭人剪斷以行竊
    頂樓電纜線之情形，而係於九十六年七月十二日遭人行竊頂
    樓電纜線等情，業經臺北市政府警察局中山分局於九十六年
    十一月二十六日以北市警中分刑字第○九六三四○三五一○
    ○號函附證人即新光三越百貨公司安全管理人員張國維之查
    訪記錄在卷可資佐證，且被告於本院審理中亦陳稱：伊確有
    在九十六年八月二十八日前某時攜帶剪線鉗前往新光三越百
    貨公司頂樓竊取電纜線等語，顯見被告九十六年八月二十八
    日前之行竊時間應為九十六年七月十二日無誤，被告上開空
    言否認，應屬事後卸責之詞，尚難採信。
  (3)綜上所述，本件事證業已明確，被告上開二犯行均堪以認定
    。
二、核被告於九十六年七月十二日所為，係犯刑法第三百二十一
    條第一項第三款之攜帶兇器竊盜既遂罪；被告於九十六年八
    月二十八日所為，係犯刑法第三百二十一條第二項、第一項
    第三款之攜帶兇器未遂罪。被告於九十六年八月二十八日之
    犯行，業已著手行竊，因遭證人杜俊仁發覺阻止而未竊得財
    物，為未遂犯，爰依刑法第二十五條第二項之規定，按既遂
    犯之刑減輕其刑。被告所犯上開二罪，犯意各別，行為不同
    ，應分論併罰。爰審酌被告於警詢、偵查及本院審理中均坦
    白承認大部分犯行，犯後態度尚佳，另參以被告之犯罪手段
    、犯罪動機、犯罪所得及犯罪對於被害人所生損害程度等情
    狀，分別量處如主文所示之刑，並定應執行刑如主文所示。
    至於扣案之剪線鉗一支，為被告所有供犯罪所用之物，應依
    刑法第三十八條第一項第二款之規定併與宣告沒收。
據上論斷，應依刑事訴訟法第二百九十九條第一項前段，刑法第
三百二十一條第一項第三款、第二項、第二十五條第二項、第五
十一條第五款、第九款、第十款，判決如主文。
本案經檢察官呂俊儒到庭執行職務
中　　華　　民　　國　　96　　年　　12　　月　　20　　日
                        臺灣臺北地方法院刑事第八庭
                            法  官  唐于智
上正本證明與原本無異。
如不服本判決，應於判決送達後10日內，向本院提出上訴狀。
                            書記官  李玟郁
中　　華　　民　　國　　96　　年　　12　　月　　21　　日
附錄本案論罪法條
刑法第321條
犯竊盜罪而有下列情形之一者，處6 月以上、5 年以下有期徒刑
：
一、於夜間侵入住宅或有人居住之建築物、船艦或隱匿其內而犯之者。
二、毀越門扇、牆垣或其他安全設備而犯之者。
三、攜帶兇器而犯之者。
四、結夥三人以上而犯之者。
五、乘火災、水災或其他災害之際而犯之者。
六、在車站或埠頭而犯之者。
前項之未遂犯罰之。
